pt-PT: Estilo da corrente de chuva: Recipiente; Combinação de copo e elo; Decorativo/artístico; Elo; Outro
lt-LT: Lietaus grandinės stilius: Puodelio formos; Puodelio ir jungties derinys; Dekoratyvinis / meninis; Žiedinė grandis; Kita
ko: 빗물 체인 스타일: 컵; 컵/링크 조합형; 장식/예술형; 링크; 기타
tr: Yağmur zinciri tarzı: Kupa; Kupa ve bağlantı kombinasyonu; Dekoratif/sanatsal; Halka; Diğer
zh-CN: 雨链的样式: 杯式; 杯链组合; 装饰性/艺术性; 链式; 其他
cs: Styl okapového řetězu: Kalíšky; Kombinace kalíšků a článků; Dekorativní/umělecký; Články; Jiné
es: Estilo de cadena de lluvia: Taza; Combinación de copa y enlace; Decorativo/artístico; Eslabones; Otros
hr-HR: Stil lanca za kišu: Kup; Kombinacija čašica i karika; Ukrasno/umjetničko; Karike; Ostalo
sk-SK: Štýl dažďovej reťaze: Pohár; Kombinácia kalíškov a článkov; Dekoratívna/umelecká; Článkovaná; Iné
nb: Regnkjede-stil: Kopp; Kopp- og lenkekombinasjon; Dekorativ/kunstnerisk; Kobling; Annet
it: Stile catena pluviale: Coppa; Combinazione di tazza e collegamento; Decorativo/artistico; Link; Altro
en: Rain chain style: Cup; Cup & link combination; Decorative/artistic; Link; Other
fr: Style de chaîne de pluie: Tasse; Combinaison coupelle et maillon; Décoratif/artistique; Lien; Autre
ja: 鎖樋のスタイル: カップ; カップ＆リンクの組み合わせ; 装飾的/芸術的; リンク; その他
fi: Sadevesiketjun tyyli: Kuppi; Kuppi–lenkki-yhdistelmä; Koristeellinen/taiteellinen; Ketju; Muu
bg-BG: Стил на дъждовна верига: Чаша; Комбинация от чаша и връзка; Декоративни/художествени; Връзка; Друго
el: Στυλ αλυσίδας απορροής βρόχινου νερού: Κύπελλο; Συνδυασμός κυπέλλου και συνδέσμου; Διακοσμητικά/καλλιτεχνικά; Με κρίκους; Άλλο
sv: Regnkedjestil: Kopp; Kopp- och länkkombination; Dekorativ/konstnärlig; Länk; Övrigt
nl: Regenkettingstijl: Kom; Beker- en schakelcombinatie; Decoratief/artistiek; Schakel; Overig
de: Regenkettenstil: Schale; Kombination aus Kugelgelenk und Verbindungsstück; Dekorativ/künstlerisch; Link; Sonstiges
sl-SI: Slog dežne verige: Čaša; Kombinacija skodelice in člena; Dekorativno/umetniško; Členkovna; Druga
pt-BR: Estilo de corrente de chuva: Copo; Combinação de copo e elo; Decorativo/artístico; Corrente; Outro
vi: Kiểu dáng xích thoát nước mưa: Cốc; Kết hợp cốc và mắt xích; Trang trí/nghệ thuật; Liên kết; Khác
th: รูปแบบโซ่ระบายน้ำฝน: ถ้วย; รางน้ำฝนที่ใช้ถ้วยและลิงก์โลหะรวมกัน; รางน้ำฝนแบบตกแต่ง/ศิลปะ; แบบ Link; อื่นๆ
hu: Esőlánc stílusa: Kupa; Csésze és láncszem kombináció; Dekoratív/művészeti; Láncszemes; Egyéb
ru: Тип дождевой цепи: Чаши; Смешанный тип (чаши и звенья); Декоративный/художественный; Звенья; Другое
da: Regnkædes udformning: Kop; Kop- og ledkombination; Dekorativ/kunstnerisk; Link; Andet
zh-TW: 雨鍊樣式: 杯型; 杯鏈組合; 裝飾性/藝術性; 鍊型; 其他
ro-RO: Stilul lanțului de ploaie: Cupă; Combinație cupă și lanț; Decorativ/artistic; Za; Altele
pl: Typ łapacza wody deszczowej: Kielich; Połączenie miseczka i ogniwo; Dekoracyjny / artystyczny; Ogniwa; Inne